---
output:
  revealjs::revealjs_presentation:
    self_contained: false
    lib_dir: libs
    css: ["libs/css/styles.css"]
    mathjax: null
    transition: fade
    incremental: true
    center: false
    theme: simple
    fig_width: 5
    fig_height: 4
    reveal_options:
      slideNumber: true
      controls: false
      mouseWheel: false
editor_options: 
  chunk_output_type: console
---

# <span class="impo"><span style="color:#BD0607;font-size:0.8em">Mission:Impossible</span><br><span style="color:#E9E2DF">Presenting highcharter and its best features in 30 minutes or less</span></span>  {.center data-background="#020102"}

<!-- title: "<div id=\"brand\">h|1i|0g|3h|2c|1h|2a|1r|3t|2e|1r|2{userchile}</div>" -->
<!-- author: "<div id=\"subbrand\">Joshua Kunst, Julio 2017</div>" -->

```{r, include = FALSE}
source(here::here("slides/R/setup.R"))
```

<script>
(function (H) {
    H.wrap(H.Pointer.prototype, 'normalize', function (proceed, e) {
        var e = proceed.call(this,e);
        var zoom = Reveal.getScale();
        if(zoom>1) {
        var positionX = e.pageX - e.chartX;
        var positionY = e.pageY - e.chartY;
        e.chartX = Math.round((e.pageX - positionX*zoom)/zoom);
        e.chartY = Math.round((e.pageY - positionY*zoom)/zoom); 
        } else {
          e.chartX = Math.round(e.chartX/zoom);
          e.chartY = Math.round(e.chartY/zoom);
        }
      return e;
    });
}(Highcharts));
</script>

## `r ico("hand-paper-o", "#ff0033", class="greeting")`, Ola. Eu sou joshua 

- Analista em um banco 
- `highcharter` creator
- `r ico("heart", "read", class="pulse")` `r R()`


## Expectativas desta apresentação<br>Expectations of this presentation { data-background="img/expectations.jpg" .center .white }

## Realidade/Reality { data-background="img/reality.jpg" .center .white }


# `hchart` { .white data-background="img/magic.jpg" .right }

## `hchart`

- `hchart` é uma função genérica (semelhante a `plot`)
- Dependendo da classe do objeto irá gerar um grafo


## Datos

```{r}
data("diamonds", package = "ggplot2")
glimpse(diamonds)
```

----

Variáveis numéricas

```{r}
hchart(diamonds$price, name = "preco")
```

----

Fatores

```{r}
hchart(diamonds$cut, name = "corte")
```

----

Séries temporais

```{r}
data("AirPassengers")
hchart(AirPassengers, name = "Passengers")
```

----

```{r}
library(forecast)
fit <- forecast(AirPassengers)
hchart(fit, name = "Passengers")
```

----

```{r}
data("volcano")
hchart(volcano)
```

----

E muito mais:

- densidades
- Pacotes `igraph`, `survival`, `quantmod` 
- Componentes principais
- ... 

http://jkunst.com/highcharter/hchart.html

# Credits

- fergregory/iStock/Getty Images Plus